臺灣高雄地方法院刑事判決　　　　　　100年度審易字第345號
公　訴　人　臺灣高雄地方法院檢察署檢察官
被　　　告　朱麗春
上列被告因竊盜案件，經檢察官提起公訴（99年度偵字第35181
號），本院合議庭裁定由受命法官獨任行簡式審判程序，判決如
下：
    主  文
朱麗春犯竊盜罪，共陸罪，各處如附表所示之刑，有期徒刑部分
應執行有期徒刑捌月，拘役部分應執行拘役柒拾日，如易科罰金
，均以新臺幣壹仟元折算壹日。
    事實及理由
一、犯罪事實：
    朱麗春趁擔任家庭清潔工之便，竟意圖為自己不法之所有，
    基於竊盜犯意，於附表所示時間、地點，藉為如附表所示何
    文瑛等6 人作家庭清潔時，徒手竊取如附表所示之物。嗣因
    何文瑛等人發覺有異，報警始悉上情。
二、程序部分：
    本件被告朱麗春所犯係死刑、無期徒刑、最輕本刑為3 年以
    上有期徒刑以外之罪，其於準備程序中就被訴事實為有罪之
    陳述，經法官告知簡式審判程序之旨，並聽取公訴人、被告
    之意見後，本院合議庭認為適宜而裁定由受命法官獨任進行
    簡式審判程序，合先敘明。
三、認定犯罪事實之證據及理由：
    訊據被告朱麗春對於有於附表所示時間、地點，竊取被害人
    何文瑛、蔡雪、王祥龍、劉瑞蘭、賴慧如、陳淑紅6 人物品
    均坦白承認，惟辯稱：何文瑛及王祥龍也有請其他人打掃，
    伊並無竊取何文瑛之鑽戒1 只、蔡雪之K 金耳環1 對、王祥
    龍之TIFFANY 戒指1 只、BURBERRY圍巾1 條、5 錢金項鍊1
    條、現金6 萬元云云，然證人即被害人何文瑛於本院審理中
    證稱：伊雖有請其他人打掃，但都是在被告之前，那時都沒
    有發現有東西不見，伊是聽朋友說家中請被告打掃有東西不
    見，慢慢清查才發現確實有東西不見；伊確定被告會竊盜時
    ，才去找鑽戒，才發現不見；鑽戒1 只是與保證書一起放在
    盒子裡，是整個不見的，伊家中並無遭過小偷等語（見本院
    卷第24、25頁）。證人蔡雪於本院審理中證稱：被告來家中
    打掃不久後就發現伊的K 金耳環1 對不見，伊就馬上問被告
    ，被告說沒有看到，可能是被吸塵器吸走，但被告到伊家都
    是用掃地的；因為伊每天都會戴那個耳環，拔下後都會放在
    盒子裡，但只有耳環不見，伊有在家裡其他地方找過，都沒
    有找到，耳環不可能是家裡其他人拿走的，伊確定是在家裡
    不見的等語（見本院卷第25、26頁）。證人王祥龍於本院審
    理中證稱：伊太太、小孩有很多東西不見，他們問過被告，
    被告都說沒有，但後來伊發現越來越多東西不見，伊等幾個
    請被告打掃的朋友一談起，都發現家中有東西不見，伊就沒
    有再請被告打掃，家裡東西就沒有不見了；遺失的東西中有
    1 顆價值新臺幣（下同）13萬元的珍珠，是伊在香港買給伊
    太太的，TIFFANY 戒指1 只是伊兒子女友送他的，BURBERRY
    圍巾1 條是伊兒子送伊太太的，還沒有用過，5 錢金項鍊1
    條是戴在伊奶奶脖子上不見的，現金6 萬元是伊兒子及奶奶
    的紅包；伊家中雖有請看護即外勞照顧奶奶，但她不可能拿
    走失竊的東西，因為她打掃奶奶的房間還把奶奶藏的錢拿給
    伊等語（見本院卷第27、28頁）。上開證人業經具結作證，
    應無甘冒偽證罪責而虛偽證述，且被告雖竊取其等物品，仍
    不希望被告入監，足見渠等對被告尚存有僱傭情誼，更無設
    詞誣陷被告之可能，況其等所述均核與警詢證述之內容相符
    ，而認上開證人之證述堪以採信。又被告否認有竊取之上開
    物品，或為金錢，或為容易變現之高價值物品，被告於竊取
    後易於銷贓，尚難因未於被告住處查扣該等物品，遽認被告
    並無竊取該等物品，是被告因未遭查扣上開物品而空言否認
    竊取上開物品，其此部分辯解應屬事後卸責之詞，無從採信
    。此外，並有證人即被害人劉瑞蘭、賴慧如、陳淑紅等人證
    述在卷，復有高雄縣政府警察局（現改為高雄市政府警察局
    ）岡山分局扣押筆錄及扣押物品目錄表、贓物認領保管單、
    贓物照片等在卷可稽，足證被告承認竊盜之任意性自白與事
    實相符，應堪採為論罪科刑之依據。本案事證明確，被告上
    揭犯行洵堪認定，應依法論科。
四、論罪科刑：
    核被告朱麗春所為，係犯刑法第320 條第1 項之竊盜罪。被
    告分別利用為何文瑛、蔡雪、王祥龍、劉瑞蘭作家庭清潔之
    機會，同時同地或密切接近之時地分次竊取如附表編號1 、
    2 、3 、4 所示之物品，其所為各次竊盜行為，均係為達成
    同一犯罪目的之各個舉動，侵害同一之法益，各行為之獨立
    性極為薄弱，依一般社會健全觀念，在時間差距上，難以強
    行分開，在刑法評價上，以視為數個舉動之接續施行，合為
    包括之一行為予以評價，較為合理，是被告對何文瑛、蔡雪
    、王祥龍、劉瑞蘭所為之竊盜行為，應屬接續犯。被告對如
    附表所示被害人所為之6 次竊盜行為，犯意各別，行為互殊
    ，應分論併罰。爰審酌被告不思以己力獲取所需，竟貪圖私
    利，任意竊取他人財物，造成他人財產上損害，且利用如附
    表所示被害人僱用其作家庭清潔之機會，竊取被害人家中財
    物，罔顧被害人對其之信任，並於被害人最初詢問時否認竊
    盜，之後始承認並返還部分物品（除前開否認竊取部分以外
    者），有贓物認領保管單在卷可憑，被害人所受損害稍有減
    輕，而被告犯後雖承認竊盜，但在證人指證歷歷之情況下，
    仍矢口否認有竊取未歸還之物品，並不斷強調已向被害人道
    歉，然被害人則稱被告自案發後未曾親自向其道歉，顯見被
    告仍未有深切悔悟，難認其犯後態度良好，且至今尚未與被
    害人和解或賠償被害人，行為誠屬可議，及考量其犯罪動機
    、目的、手段、所生損害、所竊取財物之價值等一切情狀，
    認檢察官具體求處應執行有期徒刑1 年，略嫌過重，爰分別
    量處如主文所示之刑，復斟酌被告為國中畢業，經濟狀況小
    康等情，併諭知如主文所示之易科罰金折算標準，及定應執
    行刑與同前之易科罰金折算標準，以資懲儆。
據上論斷，應依刑事訴訟法第273  條之1 第1 項、第299 條第1
項前段，刑法第320 條第1 項、第41條第1 項前段、第8 項、第
51條第5 款、第6 款，刑法施行法第1 條之1 ，判決如主文。
本案經檢察官李英霆到庭執行職務。
中    華    民    國   100    年    3     月    24    日
                  刑事第十庭    法  官  王靖茹
以上正本證明與原本無異。
如不服本判決應於收受判決後10日內向本院提出上訴書狀，並應
敘述具體理由。其未敘述上訴理由者，應於上訴期間屆滿後20日
內向本院補提理由書(均須按他造當事人之人數附繕本)「切勿逕
送上級法院」。
中    華    民    國   100    年    3     月    24    日
                                書記官  楊明月
附錄本案論罪科刑法條：
〈中華民國刑法第320條第1項〉
意圖為自己或第三人不法之所有，而竊取他人之動產者，為竊盜
罪，處5  年以下有期徒刑、拘役或 5 百元以下罰金。
附表：
 ┌─┬───┬─────┬─────┬──────┬──────┐
 │編│被害人│ 竊盜時間 │ 竊盜地點 │  竊取財物  │   主  文   │
 │號│      │          │          │            │            │
 ├─┼───┼─────┼─────┼──────┼──────┤
 │ 1│何文瑛│97年10月至│高雄縣岡山│藥用貼布80片│朱麗春犯竊盜│
 │  │      │99年8 月間│鎮○○路  │、鐘乳石1 顆│罪，處有期徒│
 │  │      │某日      │129號     │。（共價值1 │刑貳月，如易│
 │  │      │          │          │萬800 元）  │科罰金，以新│
 │  │      │          │          │            │臺幣壹仟元折│
 │  │      │          ├─────┼──────┤算壹日。    │
 │  │      │          │高雄縣岡山│珍珠耳環2 對│            │
 │  │      │          │鎮○○路58│、鑽戒1 只。│            │
 │  │      │          │號11樓之3 │（共價值1 萬│            │
 │  │      │          │          │200 元）    │            │
 ├─┼───┼─────┼─────┼──────┼──────┤
 │ 2│蔡雪  │97年10月至│高雄縣岡山│玉石項鍊2 條│朱麗春犯竊盜│
 │  │      │99年2 月間│鎮○○○路│、銀質項鍊1 │罪，處有期徒│
 │  │      │之某日    │2段173號  │條、K 金墜子│刑月，如易│
 │  │      │          │          │1 只、K 金耳│科罰金，以新│
 │  │      │          │          │環1 對。（共│臺幣壹仟元折│
 │  │      │          │          │價值3 萬3300│算壹日。    │
 │  │      │          │          │元）        │            │
 ├─┼───┼─────┼─────┼──────┼──────┤
 │ 3│王祥龍│97年8 月至│高雄縣岡山│鑽石項鍊1 條│朱麗春犯竊盜│
 │  │      │99年2 月間│鎮○○街12│、紅寶石項鍊│罪，處有期徒│
 │  │      │之某日    │號        │1 條、耳環4 │刑陸月，如易│
 │  │      │          │          │只、皮夾1 個│科罰金，以新│
 │  │      │          │          │、現金1000元│臺幣壹仟元折│
 │  │      │          │          │ (附紅包袋1 │算壹日。    │
 │  │      │          │          │個) 、珍珠1 │            │
 │  │      │          │          │顆、TIFFANY │            │
 │  │      │          │          │戒指1 只、  │            │
 │  │      │          │          │BURBERRY圍巾│            │
 │  │      │          │          │1條 、5 錢金│            │
 │  │      │          │          │項鍊1 條、現│            │
 │  │      │          │          │金6 萬元。（│            │
 │  │      │          │          │共價值約26萬│            │
 │  │      │          │          │多元）      │            │
 ├─┼───┼─────┼─────┼──────┼──────┤
 │ 4│劉瑞蘭│98年3 月至│高雄縣岡山│陶瓷玩偶6 支│朱麗春犯竊盜│
 │  │      │98年11月間│鎮○○街35│、數位相機1 │罪，處有期徒│
 │  │      │之某日    │號        │台、白金項鍊│刑貳月，如易│
 │  │      │          │          │1 條。（共價│科罰金，以新│
 │  │      │          │          │值約2 萬多元│臺幣壹仟元折│
 │  │      │          │          │）          │算壹日。    │
 ├─┼───┼─────┼─────┼──────┼──────┤
 │ 5│賴慧如│98年10月至│高雄縣岡山│白金玉石項鍊│朱麗春犯竊盜│
 │  │      │99年2 月間│鎮○○路  │1 條。（共價│罪，處拘役伍│
 │  │      │某日      │201巷12號 │值1萬多元） │拾日，如易科│
 │  │      │          │          │            │罰金，以新臺│
 │  │      │          │          │            │幣壹仟元折算│
 │  │      │          │          │            │壹日。      │
 ├─┼───┼─────┼─────┼──────┼──────┤
 │ 6│陳淑紅│99年4 月至│高雄縣岡山│印泥5 盒。（│朱麗春犯竊盜│
 │  │      │99年6 月間│鎮○○○街│共價值100 元│罪，處拘役│
 │  │      │某日      │152巷36號 │）          │拾日，如易科│
 │  │      │          │          │            │罰金，以新臺│
 │  │      │          │          │            │幣壹仟元折算│
 │  │      │          │          │            │壹日。      │
 └─┴───┴─────┴─────┴──────┴──────┘